臺灣高等法院刑事裁定　　　　　　　　　　　　　　九十一年度毒抗字第五０二號
　　抗　告　人
　　即受處分人　 甲○○
右列抗告人因違反毒品危害防制條例案件，不服臺灣桃園地方法院九十一年五月二十
八日裁定（九十一年度毒聲字第一二一六號）提起抗告，本院裁定如左：
    主  文
抗告駁回。
    理  由
一、本件抗告意旨略以：抗告人於九十一年四月三日至臺灣新竹地方法院檢察署觀護
    人處報到前，曾在三月二十四日因患病而為緊急手術，住院期間有使用止痛藥物
    ，致驗尿呈嗎啡之陽性反應，請  鈞院詳查，為此提起抗告云云。
二、按毒品危害防制條例第二十二條第二項規定，違反保護管束應遵守事項情節重大
    者，得由檢察官聲請法院裁定撤銷停止戒治。又毒品危害防制條例施行細則第十
    六規定：本條例第二十條第四項、第二十二條第二項所稱違反保護管束應遵守事
    項情節重大，應斟酌下列情形定之：（一）保護管束期間因故意更犯罪，受有期
    徒刑以上刑之宣告者。（二）保護管束期間因故意更犯本條例第十條之罪，經法
    法院裁定送勒戒處所觀察、勒戒者。（三）違反保安處分執行法第七十四條之二
    或少年及兒童管訓事件執行法第九條第一項之規定，情節重大者。（四）違反本
    條例第二十五條之規定，經通知無正當理由不到場或到場而拒絕尿液之採驗達三
    次以上者。（五）有其他重大事由，足認難以達成觀護戒治之效果者。
三、經查：抗告人於九十一年四月三日至臺灣新竹地方法院檢察署觀護人處報到，經
    採集尿液，送該署委託之臺灣尖端先進生技醫藥股份有限公司以酵素免疫分析法
    初步檢驗，再以氣相層析質譜儀法確認，檢驗結果呈嗎啡之陽性反應乙節，有該
    公司濫用藥物陽性檢驗報告乙份足佐，堪認抗告人於保護管束期間之九十一年四
    月三日採尿前二十六小時內某時，有施用第一級毒品海洛因之行為。抗告人既於
    停止戒治付保護管束期間，再有施用毒品之舉，其違反保護管束應遵守事項情節
    重大，顯已足認其僅受保護管束難以達成戒治之效果，原審按檢察官之聲請，依
    毒品危害防制條例第二十二條第二項之規定，裁定撤銷停止戒治，令抗告人入戒
    治處所施以強制戒治，認事用法，尚無不當。至抗告意旨辯稱報到前曾因患病而
    為緊急手術，住院期間有使用止痛藥物云云，惟經原審函詢亞東紀念醫院，該醫
    院建議向臺北榮民總醫院專業諮詢，原審復函詢行政院國軍退除役官兵輔導委員
    會臺北榮民總醫院，該醫院函覆稱，Demerol屬治療疼痛之嗎啡替代藥物，雖該
    藥物之治療用途與鴉片類相同但該藥物無法代謝成嗎啡，且本身或其代謝物均不
    會造成尿液檢體的嗎啡檢測包括初步篩檢（酵素免疫分析法）產生交叉反應或確
    認檢驗（氣相層析質譜儀）呈陽性反應等語，顯見抗告人所辯，為臨案飾卸之詞
    ，洵無足採，其恣意指摘原裁定不當，為無理由，應予駁回。
四、據上論斷，應依刑事訴訟法第四百十二條裁定如主文。
中    華    民    國    九十一    年      九        月      二十五      日
                            臺灣高等法院刑事第八庭
                                審判長法  官  陳  祐  治
                                      法  官  沈  宜  生
                                      法  官  楊  炳  禎
右正本證明與原本無異。
不得再抗告。
                                      書記官  廖  素  花
中    華    民    國     九十一   年      九        月       二十七     日
